Inventaris van het archief van H.A. von Kinckel [levensjaren 1747-1821], (1751) 1773-1817
Nationaal Archief, Den Haag
- COLLECTIE H.A. VON KINCKEL, 1747-1821
  - H.A. VON KINCKEL BUITEN NEDERLANDSE STAATSDIENST. 1795-1814., III.
    - Brieven van Von Kinckel aan Lord Hawkesbury., 1802-1803; 102-104
      - Brief over de invloed der groot-hertogin van Baden in de internationale politiek. Minuut. 12 februari 1803, 104; 1 stuk
        Zie voor de overige brieven aan Lord Hawkesbury nr. 66.
    - Brief van Von Kinckel aan ..... waarin hij verhaalt van de pogingen door hem in 1795 gedaan om in Engelse dienst te komen. Onvolledig concept., Februari 1803; 105; 1 stuk
    - Brief van Von Kinckel aan generaal Pulteneij over de vraag, of hervatting van de oorlog met Frankrijk wenselijk is. Minuut en concept., 12 april 1803; 106; 2 stukken
    - Brieven van Von Kinckel aan mr. G. Hammond., 1803; 107-108
      - Brief over de aanspraken van Duitse vorsten op de titel van keurvorst na de Reichsdeputations Hauptschluss. Minuut. 12 mei 1803, 107; 1 stuk
      - Brief bij Von Kinckel's vertrek uit Engeland. Minuut. 1803, 108; 1 stuk
        Zie voor de overige brieven aan mr. Hammond de nrs. 66 en 96.
    - Stukken betrekking hebbende op Von Kinckel's moeilijkheden met de Franse gezanten in Baden. Ingekomen brieven, minuten, kopieën en aantekeningen., 1804-1810; 109; 1 omslag
    - Brief van Von Kinckel aan de prefect ..... om een paspoort voor zijn echtgenote. Onvolledige minuut., (na 1804); 110; 1 stuk
    - Brief van Von Kinckel aan madame De Walsh inzake zijn verhouding tot de groot-hertog van Baden., 29 december 1810; 111; 1 stuk
    - Brief van Von Kinckel aan ..... inzake een schuld. Onvolledig concept., 1810; 112; 1 stuk
    - Particuliere brieven van Von Kinckel aan de groothertog van Baden., 9 april, 16 mei 1812; 113; 1 omslag
    - Brief van Von Kinckel aan baron ..... over een persoonlijke vete. Minuut., (c. 1813); 114; 1 stuk
    - Memories van Von Kinckel, bestemd voor M. Robinson, bevattende het verhaal van Von Kinckel's politieke loopbaan en strekkende om een zending in Engelse dienst te krijgen. Concept (?) en minuut., 22 februari 1814; 115; 2 stukken
      Eén der memories gaat terug tot 1795; de andere tot ± 1770.
    - Memorie van Von Kinckel aan de markies van Hertford over de politieke toestand. Minuut., (April 1814); 116; 1 stuk
      Het stuk wordt voorafgegaan door het begin van een brief aan een koninklijke prinses (?), welk schrijven niet is voltooid.
    - Brief van Von Kinckel aan ..... over de toestand in Europa na de val van Napoleon. Minuut., (Mei c. 1814); 117; 1 stuk
    - Brieven van Von Kinckel aan Lord Wellington na de val van Napoleon. 2 concepten., (c. 1814); 118; 1 stuk
      Op hetzelfde stuk bevindt zich een concept-schrijven aan Lord ..... met een overzicht van Von Kinckel's leven gedurende het tijdvak 1802-1814.
  - H.A. VON KINCKEL, GEZANT VAN KONING WILLEM I IN BEIEREN, WURTEMBERG EN BADEN, 1814-1821., IV.
    Zie voor de officiële stukken daaromtrent: Verslagen omtrent 's Rijks oude Archieven 1918, I, Bijlage VII, a: nr. 37 en B. VI, a. nrs. 1, 2 en 3.
    - Brief van Von Kinckel aan de groot-hertogin van Baden. Minuut., 1814; 119; 1 stuk
    - Beschouwingen van Von Kinckel voor het verdrag van Fontainebleau en de terugkomst van Napoleon in 1815., 120; 1 stuk
    - Brief van Von Kinckel aan ..... om voorspraak bij Von Stein tot het verkrijgen van een verklaring voor zijn schoonbroer Von Botzheim. Minuut., (1815); 121; 1 stuk
    - Memorie van Von Kinckel ..... omtrent de vraag in hoeverre personen, in dienst bij een buitenlands gezantschap, vallen onder de rechtspleging van het land, waar het gezantschap gevestigd is. Minuut., 1815; 122; 1 stuk
    - Memorie van Von Kinckel aan de groot-hertog van Baden inzake de bestraffing van een staatsambtenaar. Minuut., 6 januari 1816; 123; 1 stuk
    - Memorie van Von Kinckel aan ..... over particuliere aangelegenheden. Kopie., 5 maart 1816; 124; 1 stuk
    - Brief van Von Kinckel aan koning ....., 1 november 1816; 125; 1 stuk
    - Brief van Von Kinckel aan de redacteur van "Le Courier". Minuut., 1816; 126; 1 stuk
      Zie voor hiermee verband houdende stukken nr. 158.
    - Memorie van Von Kinckel aan een minister in Baden ten gunste van zijn zwager. Minuut., 2 januari 1817; 127; 1 stuk
    - Verzoekschrift van Von Kinckel aan de koning van Beieren om toestemming voor baron De Quadt om in het gebied van Z.M. het Nederlandse uniform te dragen. Minuut., 23 maart 1801; 128; 1 stuk
    - Memorie van Von Kinckel aan een Nederlands minister inzake een besluit van koning Willem I, waardoor personen in diplomatieke dienst hun militaire rang zouden verliezen. Minuut., 30 april 1817; 129; 1 stuk
    - Memorie van Von Kinckel aan de minister van Buitenlandse Zaken in Wurtemberg over de invoering van een constitutie in Beieren. Minuut., 21 mei 1817; 130; 1 stuk
    - Brief van Von Kinckel aan hertogin Louise van Baden over een bezoek van de hertog van Brunswijk aan Berlijn. Minuut., Mei 1817; 131; 1 stuk
    - Memorie van Von Kinckel aan baron ..... over de bijeenroeping der Staten door de groot-hertog van Baden. Minuut., Z.j; 132; 1 stuk
  - STUKKEN WAARVAN DE TIJD VAN HERKOMST NIET BEKEND IS., V.
    - Beschouwingen omtrent de persoonlijkheid van graaf Bentinck van Rhoon., 133; 2 stukken
      1. Deze graaf Bentinck van Rhoon is waarschijnlijk W.G.F. Bentinck van Rhoon (1762-1835).
      2. De stukken zijn door Von Kinckel geschreven, de beschouwingen zijn afkomstig van "un ami de Mr. le Comte de Rhoon".
    - Ingekomen schrijven van mr. L.P. v.d. Spiegel (?)., Z.j; 134; 1 stuk
    - Verzoekschriften van Von Kinckel aan een raadpensionaris der Republiek ten gunste van mevrouw van Rozendaal geb. Van Duvenvoorde. Concept en minuten., 135; 1 omslag
    - Memorie van Von Kinckel aan graaf Von Witgenstein inzake door deze verschuldigde gelden. Minuut., 136; 1 stuk
    - Ingekomen brieven van onbekenden inzake particuliere aangelegenheden., 137; 2 stukken
    - Gelukwens van Von Kinckel aan een koninklijke prinses met de geboorte van een kleinkind. Minuut., 138; 1 stuk
    - Ingekomen brief van Sir J. Harris over particuliere aangelegenheden., 139; 1 stuk
    - Brief van Von Kinckel aan ..... inzake zijn eventueel treden in Russische dienst. Onvolledige minuut., 140; 1 stuk
- AANHANGSEL
  - Memorie van mr. Willem Bentinck van Rhoon aan prinses Anna omtrent de politieke toestand in onslland. Kopie., 23 augustus 1751; 141; 1 stuk
    Grotendeels afgedrukt in het Nederlandsch Rijksarchief, blz. 51-53.
  - Rapporten van gezanten aan buitenlandse hoven aan de Staten-Generaal. Kopieën., 1785-1788; 142; 1 omslag
  - Memorie van Sir J. Harris aan de Staten-Generaal ten gunste der stadhouderlijke partij, met marginale aantekeningen van Von Kinckel, benevens concept-antwoord op de memorie. Kopieën (?)., Juni-juli 1786; 143; 1 omslag
    1. Zie voor onderhandelingen over deze memorie nr. 25.
    2. De memorie is hier nagenoeg in haar oorspronkelijkevorm, zoals die door mr. L.P. v.d. Spiegel was opgesteld; hij is enigszins gewijzigd, ingediend. (Zie H.T. Colenbrander, De Patriottentijd, III, bijlagen II, 4). Ook het concept-antwoord is waarschijnlijk opgesteld door mr. L.P. v.d. Spiegel.
  - Gedrukte akte van verbintenis van oud-vroedschapsleden van Zeeuwse steden, gericht tegen de patriotten., (Februari c. 1787); 144; 1 stuk
    De akte is afgedrukt in: G.W. Vreede, Laurens Pieter van de Spiegel en zijne tijdgenooten, III, blz. 134.
  - Memorie van mr. L.P. van de Spiegel aan Sir J. Harris inzake de troebelen in de Republiek tijdens de crisis in de patriottentijd. Kopie (?)., 17 mei 1787; 145; 1 stuk
    Afgedrukt in: Het Nederlandsch Rijksarchief, blz. 143, 146.
  - Memorie van prinses Wilhelmina aan Frederik Willem II, koning van Pruisen, over de wenselijkheid, dat het Pruisische leger de Republiek binnentrekt. Kopie., Juli 1787; 146; 1 stuk
  - Plan tot luisterrijke viering van de verjaardag van stadhouder Willem V, door de Vaderlandsche Sociëteit., (c. 1787); 147; 1 stuk
  - Geschrift: "Pensées impartiales sur la nonciature, établie en Bavière", vermoedelijk afkomstig van de abt Defrane en gericht aan Karl von Dalberg., 1 september 1788; 148; 1 stuk
  - Verzoekschriften der stad München aan de keurvorst van Beieren om wegneming van enige misbruiken in de regering. Kopieën., 26 september 1788; 149; 1 stuk
  - Brieven van Jacob Van Lansberge, gezant te Keulen, aan onze regering, inzake de oprichting van een waag in die stad, met bijlage op deze zaak betrekking hebbende., 5 september en 21 oktober 1791; 150; 2 stukken
  - Missive van A.W. van Reede, gezant te Berlijn, aan onze regering. Kopie., 2 december 1791; 151; 1 stuk
  - Proclamatie van Dumourie aan het Bataafse volk. Kopie., Februari 1793; 152; 1 stuk
  - Brieven van de heer G .... aan mevrouw ..... over politieke aangelegenheden., 13 april en 11 mei 1795; 153; 2 stukken
    Het is mogelijk, dat de heer Geroinus de afzender der brieven en de echtgenote van Von Kinckel de geadresseerde was.
  - Brieven van de heer Geroinus aan de heer ..... over politieke aangelegenheden., 21 april en 24 juni 1795; 154; 2 stukken
    Het is mogelijk, dat de geadresseerde een broer van Von Kinckel was.
  - Brief van Sir J.M.L. (?) aan Sir William Pitt inzake een eventuele vrede tussen Engeland en Frankrijk. Kopie., 30 juni 1795; 155; 1 stuk
  - Brief van mr. G. Hammond aan de hertog van Portland inzake een beslissing van Lord Hawkesbury omtrent de verhoging van Von Kinckel's jaargeld., 15 april 1802; 156; 1 stuk
  - "Fameuse lettre" van K.A. Freiherr von Wangenheim aan de koning van Wurtemberg over democratische stromingen in het Koninkrijk. Kopie (?)., 12 januari 1816; 157; 1 stuk
    Een derde heeft aan een brief een citaat van Montesquieu toegevoegd.
  - Stukken betreffende de afschaffing van de slavenhandel., Juli 1816; 158; 1 omslag
    1. Inhoud: een gedrukt exemplaar van "L'Oraclë", en van de "Journal de Francfort" en een door Von Kinckel gemaakt extract uit "Le Courier".
    2. Zie voor een hiermee verband, houdend stuk nr. 126.
  - Memorie van graaf De Mercy over de toestand in Europa, ontstaan door de Franse revolutie. Kopie., Z.j; 159; 1 stuk
  - Brief van de heer Renier aan Duijnkerke over het aanstellen van musici op een schip. Kopie., Z.j; 160; 1 stuk
  - Schets van Cromwell's geschiedenis door A. Von Kotzebue., Z.j; 161; 1 stuk
  - Werkplan van een kostschool voor Protestantse jonge dames te Colmar, opgemaakt door de directeur Titot. Kopie., Z.j; 162; 1 stuk
  - Door Von Kinckel opgemaakte chronologische lijst van de stukken in zijn archief over het tijdvak 1779-1814., 163; 1 stuk
  - Omslagen, waarop zich door Von Kinckel gestelde aantekeningen bevinden., 164; 6 stukken
    1. Dit zijn of omslagen, waaruit de stukken ontbreken of omslagen, welke zo heterogene stukken bevatten, dat zij bij de nieuwe indeling hun betekenis verloren hebben.
    2. Op één der omslagen bevinden zich belangrijke aantekeningen omtrent een door Von Kinckel van Van der Spiegel ontvangen brief van november 1785.